臺灣嘉義地方法院裁定
110年度嘉秩聲字第1號
聲明異議人
即受處分人  簡健宇


原處分機關  嘉義縣警察局民雄分局                    
上列聲明異議人即受處分人因違反社會秩序維護法案件，對於嘉
義縣警察局民雄分局於民國109年12月30日所為之處分（嘉民警
偵字第1090037538號）聲明異議，本院裁定如下：
    主  文
聲明異議駁回。
    理  由
一、按被處罰人不服警察機關之處分者，得於處分書送達之翌日
    起5日內聲明異議，社會秩序維護法第55條第1項定有明文。
    本件聲明異議人即受處分人簡健宇因違反社會秩序維護法第
    72條第3款規定案件，經原處分機關裁處新台幣（下同）2,0
    00元罰鍰，該處分書於民國110年1月1日送達予異議人，異
    議人於同年1月3日聲明異議，有原處分機關之送達證書1份
    在卷為憑，是異議人就本件聲明異議，應屬合法。
二、原處分意旨略以：異議人於嘉義縣○○鄉○○村0鄰○○○00號之1
    （下稱系爭處所）飼養犬隻6隻（下稱系爭犬隻），因犬隻
    吠叫聲妨害公眾安寧，為鄰近住戶於109年12月15日舉發，
    經查顯有違反社會秩序維護法第72條第3款妨害公眾安寧之
    規定，爰依社會秩序維護法第72條第3款規定，以109年12月
    30日嘉民警偵字第1090037538號違反社會秩序維護法案件處
    分書(下稱系爭處分書)裁處異議人2,000元之罰鍰。
三、聲明異議意旨略以：異議人所飼養之系爭犬隻並未長時間發
    出足以妨害公眾安寧之吠叫聲，經異議人於系爭處所實地調
    查亦發現該區域附近有流浪狗群聚之蹤跡，且除異議人以外
    ，系爭處所周遭不乏有多戶住戶亦有飼養犬隻，因此如何認
    定系爭處分書所指之聲音為異議人飼養之犬隻所發出，尚有
    疑義。為此聲明異議，請求撤銷原處分等語。
四、按製造噪音或深夜喧嘩，妨害公眾安寧者，處六千元以下罰
    鍰，社會秩序維護法第72條第3款定有明文。又該條所稱噪
    音，係指噪音管制法令規定之管制標準以外，不具持續性或
    不易量測而足以妨害他人生活安寧之聲音，違反社會秩序維
    護法案件處理辦法第11條定有明文。經查：
㈠、本件聲明異議人不服原處分機關依社會秩序維護法第72條第3
    款做成之系爭處分書，並以上開情詞置辯，惟依陳○○、張○○
    、吳○○（真實姓名、年籍詳卷）於警詢時稱：我現住地附近
    的住戶有養一群狗為聲明異議人所飼養，牠們會不定時的吠
    叫，但是因為飼主沒有住在該址，住在附近，所以沒有人會
    去制止那群狗，導致牠們一直吠叫，直到犬隻疲累才會停止
    ，嚴重影響我家的作息生活。我覺得犬隻是肚餓或大小便或
    有動物闖入就會吠叫，而一般人車經過的話是不會吠叫，但
    如果聲音比較大的人車經過也會叫，而垃圾車、叫賣車、救
    護車經過，或是燈光、異音等就都會一直叫。牠們是不特定
    時間都會吠叫，24小時內都有可能會叫等語，有陳○○、張○○
    、吳○○調查筆錄可稽。另原處分機關並至現場訪查，訪查情
    形亦為：下午時段飼主回來餵食時會叫，再來就是垃圾車經
    過的時候，雖然不是說一直持續的叫，但多少還是會影響到
    周圍的人，環保局也有來貼過單子，但基於老鄰居不好意思
    說等情，亦有訪查表可參。
㈡、另經本院勘驗陳○○、張○○、吳○○所提出檔案名稱為本件處分
    之日109年12月30日前2個月內之錄音、錄影檔案，檔案內容
    確實均有持續不斷之狗吠聲，有本院勘驗筆錄可稽，與陳○○
    、張○○、吳○○前揭所述情形相符。另聲明異議人雖提出錄影
    檔案並為前揭抗辯，經本院勘驗前揭錄影檔案，其所拍攝之
    影片中雖有發現流浪狗，且確實沒有長時間狗吠之情形，亦
    有本院勘驗筆錄可稽。惟本院審酌聲明異議人所提出之前揭
    錄影檔案，係其於110年1月1日收受系爭處分書後，始於系
    爭處所拍攝而來，其拍攝前有無先將原先飼養之犬隻帶離現
    場或為其他處置，尚不可知，自難採為對聲明異議人有利之
    認定。綜上，堪認聲明異議人所飼養之系爭犬隻確實長期發
    出不具持續性之狗吠聲，且因上揭噪音至少已造成鄰近住戶
    陳○○、張○○、吳○○等人心神不寧無訛，揆諸上開說明，聲明
    異議人所飼養之犬隻所產生之噪音聲響，已妨害鄰近住戶安
    寧，符合規範要件。是原處分機關所為處分並無違法或不當
    情事，聲明異議人指摘原處分不當，為無理由，應予駁回。
五、依社會秩序維護法第57條第2項前段，裁定如主文。
中　　華　　民　　國　　110 　年　　2 　　月　　2 　　日
                  臺灣嘉義地方法院嘉義簡易庭
                                  法　官  陳美利
以上正本係照原本作成。
本裁定不得抗告。
中　　華　　民　　國　　110 　年　　2 　　月　　2 　　日
                                  書記官  林金福